【裁判字號】    88,訴,187
【裁判日期】    890208
【裁判案由】    違反懲治走私條例
【裁判全文】
臺灣宜蘭地方法院刑事判決                          八十八年度訴字第一八七號
    公  訴  人  臺灣宜蘭地方法院檢察署檢察官
    被      告  乙○○
    選任辯護人  李蒼棟律師
右列被告因違反懲治走私條例案件，經檢察官提起公訴（八十八年度偵字第三一七號
、第二八四一號），本院判決如左：
    主  文
乙○○運送私運管制物品進口逾公告數額之走私物品，累犯，處有期徒刑捌月。
    事  實
一、乙○○前於民國八十二年間因違反懲治走私條例案件，經本院判處有期徒刑八月
    ，經提起上訴後，為臺灣高等法院駁回上訴確定，於八十五年九月二十六日縮短
    刑期期滿執行完畢。詎仍不知俊悔，於八十八年一月十八日下午三時三十分許向
    宜蘭縣警察局北港口漁港駐在所報關出港後，駕駛新合發十二號舢舨出港釣魚時
    ，於海上受綽號「黑狗」之不詳姓名成年男子委託，以每箱新臺幣（下同）六十
    元之代價，至宜蘭縣頭城鎮竹安溪口之我國海域，將綽號「黑狗」及其他不詳姓
    名人士私運進口，丟包在海面之管制物品未貼專賣憑證DAVIDDOFF CLASSIC牌洋
    菸打撈運送上岸。乙○○於接受委託後，即前往竹安溪口打撈前揭未稅洋菸共計
    二百十八箱（每箱二百五十包，合計五萬四千五百包，合計起岸完稅價格為一百
    三十一萬零一百十四元之千三百八十六元，已逾公告管制數額十萬元）至其駕駛
    之新合發十二號舢舨，至同日晚間八時四十分許，乙○○裝載完畢，正駕駛舢舨
    離開現場時，即為警當場查獲，並扣得前揭未貼專賣憑證洋菸二百十八箱。
二、案經內政部警政署水上警察局第七警察隊及臺灣省菸酒公賣局宜蘭分局移送臺灣
    宜蘭地方法院檢察署檢察官偵查起訴。
    理  由
一、訊據被告乙○○固不否認有右揭受託前往竹安溪口海面撿取丟包貨物之事實，惟
    矢口否認有運送走私洋菸之犯行，辯稱：不知所撿取之貨物為未稅洋菸，以為是
    食品，且其於撿取貨物後尚未啟動舢舨航行之停止狀態下即被查獲，隨即有五名
    員警跳至舢舨上強制被告靠岸，應屬運送未遂云云。惟查，右揭受綽號「黑狗」
    之人委託運送走私洋菸之事實，業據被告於警訊時供稱：「我不知道貨主的真實
    姓名，只知道他的綽號叫『黑狗』，臺北人。每次要走私的時候，他都問我要不
    要出去撿東西，然後載運一箱洋菸的代價是六十元。」（八十八年度偵三一七號
    卷第三頁反面）、於檢察官初訊時供稱：「．．．在海域撿到一百多箱未稅洋菸
    ，撿完要回來時被保七查獲。」、「．．．我朋友綽號『阿狗』（應為黑狗）叫
    我幫他載菸，要我載到竹安河口北邊防風林，放在那裡，說好一箱給我六十元，
    說好運好看我運幾箱，他會把錢放在烏石港我放魚網的地方。」（同前偵卷二十
    三頁反面、二十四頁正面），於本院八十八年八月二十七日調查時亦供稱：「八
    十八年一月十八日下午三時許在頭城鎮烏石港旁遇到『黑狗』，他說你去釣魚時
    要不要去海上撿私菸，代價一箱六十元．．．」等情甚詳，足認被告於受託前往
    打撈時，已明知該批貨物為走私洋菸。另查，證人即當時前往查獲被告之內政部
    警政署水上警察局第七警察隊緝私艇艇長甲○○到庭結證稱：「當天是例行性巡
    邏，在當晚約二十時許由雷達發現有舢舨聚集在竹安河口外，我們前往以探照燈
    查看，那些舢舨一哄而散，我們追跑此較快的，但是那艘沒有載貨，再追這一艘
    （被告所駕駛之舢舨），發現船上載有二百多箱私菸，這一艘也是在逃離現場的
    狀態。」等語甚詳，足見被告於為警查獲之時，已處於將所承載私運貨物自現所
    在地移轉至其他地點之狀態，其運送行為已屬既遂。綜上所述，足認被告於撿取
    貨物時已明知所撿取者為走私洋菸，而被查獲時亦已啟動舢舨航行實施運送行為
    ，其上開辯詞顯屬事後飾卸之詞，不足採信。此外復有前開未貼專賣憑證DAVID
    －DOFF CLASSIC牌洋菸二百十八箱（每箱二百五十包，合計五萬四千五百包）扣
    案及查獲後所拍攝之照片四幀在卷可資佐證。而本件扣案之前開未稅洋菸，經送
    財政部基隆關稅局鑑價結果，其起岸完稅價格合計為一百三十一萬零一百十四元
    ，已逾公告管制數額十萬元，有該局八十八年七月二十七日基普緝字第八八一０
    五九六二號函附卷足稽。本件事證明確，被告犯行洵堪認定。
二、查洋菸係管制進口物品，為懲治走私條例公告管制物品項目及其數額丙項第一款
    所定之管制物品，本件被告運送私運進入我國境內之洋菸已逾管制數額十萬元，
    已如前述。核被告所為，係犯懲治走私條例第三條第一項之運送走私物品罪。又
    被告乙○○前於民國八十二年間因違反懲治走私條例案件，經本院判處有期徒刑
    八月，經提起上訴後，為臺灣高等法院駁回上訴確定，於八十五年九月二十六日
    縮短刑期期滿執行完畢，有臺灣高等法院檢察署刑案紀錄簡覆表在卷可稽，其於
    五年以內再犯本件最重本刑為有期徒刑以上之罪，為累犯，應依刑法第四十七條
    之規定加重其刑。爰審酌被告之素行、教育程度、及犯罪之動機、目的、手段、
    犯後態度及對社會經濟所生之危害程度等一切情狀，量處如主文所示之刑，以示
    懲儆。
三、另查，扣案之DAVIDDOFF CLASIC牌未貼專賣憑證洋菸二百十八箱（每箱二百五十
    包，合計五萬四千五百包），係屬託運人不詳姓名綽號「黑狗」之男子或上開洋
    菸之買主所有，非為被告所有，本院亦查無被告涉有販賣或轉讓行為，故不予宣
    告沒收。被告因運送而持有上開走私洋菸，自應移送主管機關依法沒入，併此敘
    明。
據上論結，應依刑事訴訟法第二百九十九條第一項前段，懲治走私條例第三條第一項
、第十一條，刑法第四十七條，判決如主文。
本案經檢察官吳慧蘭到庭執行職務。
中    華    民    國      八十九      年        二      月      八      日
                                  臺灣宜蘭地方法院刑事庭
                                      法  官  張  軒  豪
右正本證明與原本無異。
如不服本判決，應於判決送達後十日內向本院提出上訴狀。(應附繕本)
                                      書記官  莊  錫  聰
中    華    民    國      八十九      年        二      月      十一    日
附錄本案論罪科刑法條：
懲治走私條例第三條第一項運送、銷售或藏匿前條第一項之走私物品者，處五年以下
有期徒刑、拘役或科或併科新臺幣九萬元以下罰金。


司法院資訊處製作；財團法人民間司法改革基金會備份。
